【裁判字號】    99,裁,1639
【裁判日期】    990722
【裁判案由】    電子遊戲場業管理條例
【裁判全文】
最  高  行  政  法  院  裁  定
                                      99年度裁字第1639號
上  訴  人  甲○○○
被 上訴 人  臺東縣政府
代  表  人  乙○○
上列當事人間電子遊戲場業管理條例事件，上訴人對於中華民國
99年4月26日高雄高等行政法院99年度簡字第21號判決，提起上
訴，本院裁定如下：
    主  文
上訴駁回。
上訴審訴訟費用由上訴人負擔。
    理  由
一、按對於高等行政法院判決上訴，非以其違背法令為理由，不
    得為之，行政訴訟法第242條定有明文。是違背法令係當事
    人提起上訴之理由，依同法第244條第1項第4款規定，應於
    上訴狀表明之。所稱表明上訴理由，指表明原判決所違背之
    法令及其具體內容暨依訴訟資料合於該違背法令之具體事實
    。上訴狀內未表明上開所述之上訴理由，又未於提起上訴後
    20日內提出理由書，經高等行政法院送交卷宗於本院者，本
    院應以其上訴為不合法，毋庸命補正，逕以裁定駁回之。
二、上訴人前於民國96年3月2日經被上訴人核准變更登記為「時
    代電子遊戲場」之負責人，在臺東縣臺東市○○里○○路○
    段412號1樓營業，領有臺東縣政府限0000000000號電子遊戲
    場營業級別證（限制級），營業項目為「一、J701010電子
    遊戲場業。二、J701010資訊休閒業。」經臺東縣警察局少
    年警察隊員警於98年8月6日21時50分臨檢時，當場查獲該電
    子遊戲場放任2名未滿18歲少女進入該遊戲場店內。案經被
    上訴人審查結果，認上訴人違反電子遊戲場業管理條例第17
    條第1項第2款之規定，爰依同條例第29條規定裁處新臺幣（
    下同）20萬元罰鍰。上訴人不服，循序提起行政訴訟，經高
    雄高等行政法院適用簡易程序判決駁回，上訴人對之提起上
    訴，係以：上訴人開業至今，已經過8年以上，期間雖有更
    換負責人，惟係因原負責人係上訴人配偶，因其死亡而更換
    為上訴人，開業期間從未有相關單位前來開單勸導與稽查，
    且上訴人所經營之場所本就分為限制級區入口及網咖區入口
    ，兩區並未混在一起，況本件進入其營業場所之未滿18歲少
    女，係在其經營之網咖區被查獲，其並無違反電子遊戲場業
    管理條例相關規定等語，為其論據。惟核其所陳上述理由，
    無非係就相關事實再事爭執，而對原判決有何違背法令情事
    並無具體指摘，依上開規定，其上訴為不合法，應予駁回。
    又簡易訴訟當事人上訴，應表明所涉法律見解具原則性情事
    ，經本院許可後，其上訴始為合法。如未表明，經命補正後
    ，仍未補正，即應裁定駁回其上訴。本件為簡易訴訟，上訴
    人未表明有何法律見解涉及原則性，惟如前所述，上訴人之
    上訴未對原判決具體表明上訴理由，其上訴為不合法，應逕
    行駁回，自無庸命其補正本件有無所涉法律見解具原則性情
    事，併此敘明。
三、據上論結，本件上訴為不合法。依行政訴訟法第249條第1項
    前段、第104條、民事訴訟法第95條、第78條，裁定如主文
    。
中    華    民    國    99    年    7     月    22    日
                    最高行政法院第五庭
                        審判長法官  黃  璽  君
                              法官  王  碧  芳
                              法官  鄭  忠  仁
                              法官  吳  東  都
                              法官  陳  金  圍

以  上  正  本  證  明  與  原  本  無  異
中    華    民    國    99    年    7     月    23    日
                              書記官  彭  秀  玲

司法院資訊處製作；財團法人民間司法改革基金會備份。
